【裁判字號】    90,易,699
【裁判日期】    900730
【裁判案由】    傷害
【裁判全文】
臺灣屏東地方法院刑事判決                            九十年度易字第六九九號
    公  訴  人  臺灣屏東地方法院檢察署檢察官
    被      告  乙○○
右列被告因傷害案件，經檢察官提起公訴（九十年度偵字第二五四號），本院判決如
左：
     主  文
乙○○共同傷害人之身體，處有期徒刑伍月，如易科罰金，以參佰元折算壹日。
     事  實
乙○○於民國八十九年十一月四日凌晨二時三十分許，因其所駕駛之車號ＷＧ─八○
一七號小客車，在屏東縣屏東市○○路與民權路交岔路口，險與丙○○、行主諺（原
名甲○○）等人所騎駛之機車發生擦撞，竟心生忿恨，尾隨丙○○、行主諺等人及至
民生路與自由路交岔路口時，丙○○、行主諺等人適因紅燈而停置該處。乙○○與其
表弟江啟源（未據偵查，確切姓名暨年籍資料待查）見狀，乃基於傷害之犯意聯絡下
車尋釁，乙○○復為遂行其傷害行為，另基於強制之犯意，抓住蘇佑德不放，而執不
詳器物加以毆打，並將蘇佑德所騎之機車鑰匙拔取丟棄在路旁，以上開強暴方式迫使
蘇佑德無法離去而妨害其權利；江啟源則於追打行主諺後，又折返毆打蘇佑德，致丙
○○受有左食指裂傷、臉部、左上肢及背部多處挫擦傷、左食指遠位指骨骨折；行主
諺則受有右肩胛挫擦傷等傷害。
     理  由
一、訊據被告乙○○固坦承出手毆人之事實，惟矢口否認妨害自由之犯行，辯稱：伊
    是打當中一個瘦瘦的﹙指行主諺﹚，鑰匙是江啟源拔取丟棄的云云。惟查，前揭
    事實，業據告訴人蘇佑德、行主諺指訴無訛，而渠等所受之傷害，復有國仁醫院
    診斷證明書二紙在卷可稽，堪可認定。再者，被告施暴之時，告訴人蘇佑德本擬
    儘速離開現場，業據其供陳明確，被告抓住告訴人蘇佑德不放，並拔取其機車鑰
    匙丟棄，顯係以強暴手段妨害告訴人蘇佑德自主決定離去之權利。又本件雙方當
    事人素不相識，該衡突乃遽生之事端，案發初時，江啟源適追打告訴人行主諺，
    就被告抓住告訴人蘇佑德並拔取鑰匙丟棄之舉，諒無謀議之可能，而江啟源客觀
    上既未參與前揭強制行為，自不負共同正犯之責，然其與被告就各自實施傷害之
    全部結果，則應同負責任。被告諉稱其未毆打告訴人蘇佑德及拔取鑰匙丟棄，要
    無可採，事證明確，應予依法論科。
二、核被告所為，係犯刑法第二百七十七條第一項之傷害罪及第三百零四條第一項之
    強制罪。所犯上開二罪，有方法結果之牽連關係，應從較重之傷害罪論處。被告
    與江啟源就傷害犯行，有犯意之聯絡及行為之分擔，均為共同正犯。而因被告與
    江啟源既事先共謀傷害，而分擔實施毆打之行為，則被告就本件告訴人二人之全
    部傷害結果同負責任，被告與共犯之行為宜統合觀察而無法分離，法律上應評價
    為單一行為，公訴意旨認被告基於概括犯意傷害告訴人二人，認係連續犯，容有
    誤會。爰審酌被告素行尚可，雖被害人所受之傷害非重，然其僅因無理之輕微事
    端，即當街出手毆人，目無法紀，性情暴戾，犯後不唯飾詞否認部分犯行，且迄
    今猶未賠償被害人之損害，未見悔意，犯後態度不佳及公訴人請求嚴懲等一切情
    狀，量處如主文所示之刑。又被告行為後，刑法第四十一條犯最重本刑為三年以
    下有期徒刑以下之刑之罪，受六個月以下有期徒刑或拘役之宣告，因身體、教育
    、職業、家庭之關係，執行顯有困難者，得易科罰金之規定，就所犯之罪法定最
    重本刑刑度，業經修正為五年以下有期徒刑，並改列為第四十一條第一項前段，
    經總統於九十年一月十日公布，同年月十二日生效，本件應依同法第二條第一項
    前段適用裁判時之法律，即應依修正後之第四十一條第一項規定，為易科罰金折
    算標準之諭知。
三、至被告所為本件罪行之共犯為其表弟江啟源（據被告所陳為六十九年次，現役，
    住屏東縣佳冬鄉，確切姓名暨年籍資料待查），迭據被告供陳在卷，核與告訴人
    二人指述行兇者有二人之情相符，應請檢察官另行偵查。
據上論斷，應依刑法第二條第一項前段、第二十八條、第二百七十七條第一項、第三
百零四條第一項、第五十五條、第四十一條第一項，罰金罰鍰提高標準條例第一條前
段、第二條，判決如主文。
中      華      民      國      九十      年      七      月    三十    日
                                          法  官  蔡憲德
右正本證明與原本無異。
對於本判決如有不服應於收受送達後十日內向本院提出上訴書狀上訴於台灣高等法院
高雄分院並按他造當事人之人數附具繕本。
                                          書記官   林鴻仁
中      華      民      國      九十      年      七      月    三十    日
附錄本案論罪科刑法條
刑法第二百七十七條第一項：
傷害人之身體或健康者，處三年以下有期徒刑、拘役或一千元以下罰金。
刑法第三百零四條第一項：
以強暴、脅迫使人行無義務之事或妨害人行使權利者，處三年以下有期徒刑、拘役或
三百元以下罰金。


司法院資訊處製作；財團法人民間司法改革基金會備份。
